Inventaris van het archief van het Hoofdbestuur der Posterijen, Telegrafie en Telefonie: Bureau Radio-omroep en Radiodistributie, (1904) 1919-1940 (1941)
Nationaal Archief, Den Haag
Staatsbedrijf der PTT: Hoofdbestuur, Radio-omroep Radiodistributie
PTT / Radio-omroep Radiodistributie
1904-1941
merendeel 1919-1941
W26520
8.60 meter; 620 inventarisnummers.
Normale geschreven, getypte en gedrukte documenten.
Nationaal Archief, Den Haag
Hoofdbestuur der Posterijen en Telegrafie, Bureau Radio-Omroep en Radiodistributie, Cultureel gedeelte
Hoofdbestuur der Posterijen, Telegrafie en Telefonie, Bureau Radio-Omroep en Radiodistributie, Cultureel gedeelte
Het Bureau Radio-omroep en Radiodistributie hield zich aanvankelijk alleen bezig met telefonie en telegrafie, vanaf 1927 in toenemende mate met omroepzaken. Het archief bevat stukken over omroepstichtingen, zoals de KRO, de AVRO en de VPRO vanaf 1929. Er is veel correspondentie met de omroepinstellingen en diverse instanties zoals de BUMA, maar ook met internationale organisaties zoals de Union Internationale de Radiodiffusion (U.I.R.). Er zijn ook stukken over reclame en klachten van particulieren en er is wat documentatie, zoals krantenknipsels. Het archief loopt tot 1940 en bevat nog enige stukken over de mobilisatie en het begin van de oorlog.
Archiefvorming
Geschiedenis van de archiefvormer
De zorg voor de radiozaken werd door de ministers van Waterstaat en van Binnenlandse Zaken, die er successievelijk de politieke verantwoordelijkheid voor droegen, opgedragen aan het hoofdbestuur der P.T.T.
De derde afdeling van dit bestuur, die de zaken met betrekking tot de telefoondienst behandelde, werd op 30 September 1924
bij beschikking van de directeur-generaal der P.T.T. nummer 19953 bis.
ingedeeld in 4 bureaus, waarvan bureau A werd belast met de meer algemene zaken, te weten de regeling bij wet, verdrag, overeenkomst, reglement, besluit of beschikking van de dienst der telefonie in het algemeen.
Een der onderdelen van de taak van bureau 3 A was: "De behandeling van zaken op het gebied van de radio-telefonie". Toen de radiozaken in 1927 een grote omvang aannamen, werd besloten de radiozaken bij een afzonderlijk bureau onder te brengen, het bureau 3 A Radio. Dit bureau begon de werkzaamheden op 16 december 1927. De omschrijving van de taak van het bureau bleef: "Behandeling van zaken op het gebied van de radio-telefonie". Het bureau had geen lang leven. Bij brief van de directeur generaal aan de minister d.d. 3 mei 1929 gaf ir. Damme te kennen dat hij een verenigde radio-afdeling voor telegrafie en telefonie met aan de top een hoofdingenieur nodig achtte. Deze afdeling werd onderverdeeld in twee bureaus te weten bureau 5 A "radiotelefonie" en bureau 5 B "radio-telefonie en omroep".
Deze tijdelijke regeling werd op 1 mei 1930 omgezet in een definitieve. De omschrijving van de werkzaamheden luidde: "Behandeling van zaken op het gebied van de radio-telegrafie en telefonie", bureau 5 A en "Behandeling van zaken op het gebied van radio-omroep en -distributie", bureau 5 B. Uit het overhevelen van de behandeling van zaken op het gebied van de radiotelefonie van bureau 5 B naar bureau 5 A en de uitbreiding van de werkzaamheden van bureau 5 B met de behandeling van de zaken betreffende de radiodistributie bleek wel, dat èn de radio-omroep en de radiodistributie steeds meer aandacht van de bedrijfsleiding gingen vragen.
Overigens kwam in de betreffende beschikking
beschikking van 29 april 1930, nummer 130 Kabinet
de omschrijving "Behandeling van zaken op het gebied van radio-omroep en distributie" in een officiële beschikking voor de eerste maal voor. Ook deze indeling had geen lang leven. De snelle ontwikkelingsgang zowel van de radio-telegrafie en -telefonie, als van de radio-omroep en de radiodistributie maakten het noodzakelijk, dat beide onderdelen voortaan geheel afzonderlijk verzorging kregen. Bij beschikking van de directeur-generaal der P.T.T.
beschikking van 14 oktober 1932, nummer 567 bis.
werd op 15 december 1932 een afzonderlijke dienst ingesteld: "Bureau voor radio-omroep en -distributie" verkort aangeduid als "Bureau Rodi". Dit betekende, dat de aangelegenheden van bureau 5 B werden overgeheveld naar het nieuwe bureau Rodi en dat afdeling 5 voortaan geen bemoeiingen met de radio-omroep en de distributie zou hebben, doch haar werkzaamheden uitsluitend zou bepalen tot de behandeling van zaken op het gebied van de radio-telegrafie en -telefonie.
Bureau Rodi heeft zich gehandhaafd van 15 december 1932 tot 1 april 1937. Op laatstgenoemde datum werd het opgeheven en werden de werkzaamheden voortgezet door de op deze datum ingestelde derde afdeling. Opgemerkt wordt, dat de oude derde afdeling (exploitatie telefonie), genoemd in het begin van dit overzicht, reeds was opgeheven in verband met de overheveling van de werkzaamheden van die afdeling naar de Technische Dienst der P.T. en T.
Aan de omschrijving van de werkzaamheden van de nieuwe afdeling werd opnieuw uitbreiding gegeven: "De wettelijke regeling en de administratieve uitvoering van de aangelegenheden betreffende:
de algemene radio-omroep
de radio-elektrische uitzendingen en mededelingen van zakelijke aard
de radiodistributie
draadomroep
televisie"
Deze afdeling is met de bovengenoemde werkzaamheden belast geweest tot mei 1940. Daarna kreeg zij een ander karakter, omdat toen aan haar werd opgedragen de administratie der luistervergunningen en de inning der luisterbijdrage.
In het bovenstaande is beknopt weergegeven de wijze waarop de bedrijfsleiding der P.T.T. de werkzaamheden met betrekking tot de radio heeft geregeld. Uit de talrijke veranderingen blijkt wel dat de snelle ontwikkeling van de radio aanleiding was tot steeds nieuwe groeperingen, tot het moment waarop tot een meer stabiele toestand kon worden overgegaan.
Overzicht van de afdelingen van het hoofdbestuur der P.T.T. 1919-1940
Departement van Waterstaat 1918-1933
Posterijen en Telegrafie 1918-1920
A. Hoofdbestuur der Posterijen en Telegrafie
Eerste afdeling: algemene zaken Posterijen en Telegrafie
Tweede afdeling: telegraafdienst
Derde afdeling: telefoondienst
Vierde afdeling: brieven- en pakketpost
Zesde afdeling: personeel
Zevende afdeling: ontvangsten der Posterijen
Achtste afdeling: gebouwen
Negende afdeling: uitgaven ten laste van de Staatsbegroting
Tiende afdeling: materieel
Elfde afdeling: zaken van juridische aard
Twaalfde afdeling: secretariaat
Directie van de Technische Dienst der Telegrafie en Telefonie
B. Technische Dienst der Rijkstelegraaf
Posterijen en Telegrafie 1921-1923
A. Hoofdbestuur der Posterijen en Telegrafie
Eerste afdeling: secretariaat
Tweede afdeling: telegraafdienst
Derde afdeling: telefoondienst
Vierde afdeling: brieven- en pakketpost
Vijfde afdeling: zaken van juridische aard
Zesde afdeling: personeel
Zevende afdeling: ontvangsten der Posterijen
Achtste afdeling: materieel
Negende afdeling: uitgaven van de Staatsbegroting
Directie van de Technische Dienst der Telegrafie en Telefonie
B. Technische Dienst der Rijkstelegraaf
Posterijen en Telegrafie 1924-1928
A. Hoofdbestuur der Posterijen en Telegrafie
Bureau betreffende persaangelegenheden (vanaf 1927)
Eerste afdeling: secretariaat
Tweede afdeling: telegraafdienst
Derde afdeling: telefoondienst
Vierde afdeling: brieven- en pakketpost
Zesde afdeling: personeel
Zevende afdeling: uitgaven van de Staatsbegroting
Achtste afdeling: materieel
Directie van de Technische Dienst der Telegrafie en Telefonie
Magazijn van postzegels en andere geldswaardige formulieren (vanaf 1928)
B. Technische Dienst der Rijkstelegraaf
Posterijen en Telegrafie 1929
A. Hoofdbestuur der Posterijen en Telegrafie
Bureau betreffende persaangelegenheden
Het Nederlands Postmuseum
Eerste afdeling: secretariaat
Tweede afdeling: telegraafdienst
Derde afdeling: telefoondienst
Vierde afdeling: postdienst
Vijfde afdeling: radiotelegrafie, -telefonie en -omroep
Zesde afdeling: personeel
Zevende afdeling: comptabiliteit
Achtste afdeling: materieel
Directie van de Technische Dienst der Telegrafie en Telefonie
Magazijn van postzegels en andere geldswaardige formulieren
B. Technische Dienst der Telegrafie en Telefonie
Posterijen en Telegrafie 1930-1932
A. Hoofdbestuur der Posterijen en Telegrafie
Hoofdinspectie der Posterijen (vanaf 1931)
Persdienst
Eerste afdeling: secretariaat
Tweede afdeling: telegraafdienst
Derde afdeling: telefoondienst
Vierde afdeling: postdienst
Vijfde afdeling: radiotelegrafie, -telegrafie en -omroep
Zesde afdeling: personeel
Zevende afdeling: comptabiliteit
Achtste afdeling: materieel
Negende afdeling: economische en algemene zaken
Tiende afdeling: arbeid
Directie van de Technische Dienst der Telegrafie en Telefonie
Inspectie der kust- en scheepstelegrafie (vanaf 1931)
Magazijn van postzegels
B. Technische Dienst der Telegrafie en Telefonie
Departement van Binnenlandse Zaken 1933-1940
Posterijen en Telegrafie Telefonie 1933-1936
A. Hoofdbestuur der Posterijen, Telegrafie en Telefonie
Hoofdinspectie der Posterijen
Psychotechnisch laboratorium (vanaf 1934) Pers- en propagandadienst.
Eerste afdeling: secretarie, index, archief enz.
Tweede afdeling: telegraafdienst
Derde afdeling: telefoondienst
Vierde afdeling: postdienst
Vijfde afdeling: radiotelegrafie en -telefonie Bureau voor radio-omroep en -distributie (bureau Rodi)
Zesde afdeling: personeel
Zevende afdeling: comptabiliteit
Achtste afdeling: materieel
Negende afdeling: economische en algemene zaken
Tiende afdeling: arbeid
Directie van de Technische Dienst der Telegrafie en Telefonie
Inspectie der kust- en scheepsradiotelegrafie
Controle op vervaardiging van postwaarden
B. Technische Dienst der Telegrafie en Telefonie
Posterijen en Telegrafie Telefonie 1937-1940
A. Hoofdbestuur der Posterijen, Telegrafie en Telefonie
Hoofdinspectie der Posterijen, Telegrafie en Telefonie
Psychotechnisch laboratorium
Pers- en propagandadienst
Eerste afdeling: secretarie, index, archief enz.
Tweede afdeling: telegraafdienst
Derde afdeling: radio-omroep en -distributie
Vierde afdeling: postdienst
Vijfde afdeling: radiotelegrafie en -telefonie
Zesde afdeling: personeel
Zevende afdeling: comptabiliteit
Achtste afdeling: materieel
Negende afdeling: economische en algemene zaken
Tiende afdeling: arbeid
Directie van de Technische Dienst der Telegrafie en Telefonie Inspectie der kust- en radiotelegrafie
Controle op vervaardiging van postwaarden
B. Technische Dienst der Telegrafie en Telefonie
Geschiedenis van het archiefbeheer
Het archief berustte tot 5 december 1946 onder het directoraat-generaal van het Staatsbedrijf der P.T.T., welk bedrijf tot 26 juni 1933 onder het ministerie van Waterstaat en vanaf die datum onder het ministerie van Binnenlandse Zaken ressorteerde.
Bij schrijven van 1 oktober 1945, nummer V.5086 afdeling Radio, verzocht de toenmalige minister van Onderwijs, Kunsten en Wetenschappen, prof. dr. G. van der Leeuw, zijn ambtgenoot van Buitenlandse Zaken opdracht te geven "het omroeparchief, althans dat deel van het archief, dat betrekking heeft op de culturele zijde van de omroep" naar zijn ministerie te laten overbrengen, aangezien de behandeling van de aangelegenheden inzake de radio-omroep tot de taak van zijn departement behoorde.
Naar aanleiding van dit schrijven werd het omroeparchief door P.A. Enserinck, oud-administrateur bij het hoofdbestuur der P.T.T., chef van de afdeling Radio-omroep en -distributie, verdeeld in een cultureel en een technisch gedeelte. Het technische gedeelte bleef bij de P.T.T. en het culturele gedeelte werd bij schrijven van 5 december 1946, nr. 3, naar het ministerie van Onderwijs, Kunsten en Wetenschappen overgebracht. De agenda's van ingekomen en uitgaande brieven zijn echter bij de P.T.T. gebleven.
Het omroeparchief, zoals dat op 5 december 1946 bij het ministerie van Onderwijs, Kunsten en Wetenschappen binnenkwam, bestond uit 172 omslagen. Bij het overgebrachte archief behoorde een lijst, waarin de stukken, zoals die in de portefeuilles voorkwamen, werden aangegeven. De indeling was echter weinig systematisch en de omschrijvingen van de inhoud der portefeuilles waren vrij algemeen gesteld.
Door de heer G.A.A.M. Custers, archief-inventarisator bij de Centrale Archiefbewaarplaats van het ministerie van Onderwijs, Kunsten en Wetenschappen werd het Radio-archief voorlopig geïnventariseerd. Door hem werd het archief naar de volgende rubrieken ingedeeld:
Draadloze omroep
algemeen
proefnemingen
wettelijke regeling
buitenland
radioraad en commissies
rijkszenders
stukken betreffende omroeporganisaties
programma's
uitzendingen
luisteraars
mobilisatie en Duitse inval 1940
Draadomroep
Beeldtelegrafie
In 1970 verliet de heer Custers de Centrale Archiefbewaarplaats en bleef het archief voorlopig rusten in het archiefdepot. In 1979 werd de draad weer opgenomen en in overleg met drs. J.A.A. Bervoets, chartermeester van de Tweede Afdeling van het Algemeen Rijksarchief, werd het archief opnieuw ingedeeld.
In 1982 kwam de inventaris in voorlopige opzet gereed. Overigens verkeerde zij in een zodanig definitief stadium, dat het archief overeenkomstig het schema ineen werd gezet en in hetzelfde jaar overgebracht naar het Algemeen Rijksarchief. De omvang bedraagt 10 strekkende meter na selectie van een aantal voor vernietiging vatbare archiefbescheiden (totaal plm. één doos, zie bijlagen).
De verwerving van het archief
Overbrenging van een overheidsarchief
Inhoud en structuur van het archief
2.16
Selectie en vernietiging
Lijst van vernietigde stukken uit het archief van de derde afdeling P.T.T.
Stukken van personele aard
Briefwisseling houdende een verzoek om uitstel van herhalingsoefening van de secretaris van de Radioraad, september - oktober 1930.
Briefwisseling betreffende sollicitaties naar functies bij de radio-om[roep] of de radio-commissie. augustus 1930 - juni 1939.
Briefwisseling betreffende een verzoek van de secretaris van de Radio[raad] om een radio-distributie-aansluiting te verkrijgen. oktober 1940.
Stukken verband houdende met de programma's
Briefwisseling betreffende een verzoek om uitzending van verkeers-regels te verplichten. november 1932.
Briefwisseling betreffende verzoeken van buitenlandse omroepstations en uitgevers om Nederlandse radioprogramma's te ontvangen. januari 1934- juni 1938.
Briefwisseling betreffende verzoeken van buitenlanders om voor de radio te mogen optreden. juli 1934 - oktober 1936.
Ingekomen brief, concept en minuut van een uitgaande brief betreffende een voorstel van een particulier om te komen tot een programmablad voor alle omroeporganisaties. november 1934.
Ingekomen circulaire betreffende een eventueel bezoek van de heer Bron inzake de bevordering van de belangen van Nederlandse kunstenaars, met bijlage. januari 1935.
Briefwisseling betreffende een uitnodiging inzake een door prof. dr. Van der Pol te houden voordracht over de stemming van muziekinstrumenten en eigen metingen op dat gebied, alsmede het internationale aspect van deze kwestie. mei 1939.
Briefwisseling betreffende een verzoek om bidstonden voor de vrede voor de radio te houden. november 1939.
Ingekomen brief en minuut van een aanbiedingsbrief betreffende radiouitzendingen in de Verenigde Staten van Amerika in verband met het Europees Conflict. november 1939.
Ingekomen brief betreffende een verzoek om wekelijks een overzicht van de wereldtoestand uit te zenden. mei 1940.
Briefwisseling houdende een verzoek van directeuren van electriciteitsbedrijven om het precisietijdsein van 15-15 en 19.15 uur opnieuw in te stellen. maart 1941.
Diversen
Briefwisseling betreffende een verzoek van de N.S.F. om toezending van het rapport van de Commissie voor de Nationale Omroep. juli 1929.
Briefwisseling betreffende de aanschaffing van bureaubehoeften e.d. door Radioraad en Radio-omroep controle commissie. februari 1930 - september
Briefwisseling betreffende klachten waaraan geen verdere behandeling is gegeven. maart 1930 - april 1940.
Briefwisseling inzake het aanbieden van jaar- en omroeprapporten. mei 1939 - maart 1940.
Briefwisseling betreffende verzoeken om inlichtingen. januari 1931 - juli
Briefwisseling betreffende een uitlating van beledigende aard ten aanzien van Minister Reijntors door een werkloze. juli 1932.
Briefwisseling betreffende het aanbieden van kalenders door de omroepvereningen aan de directeur-generaal van de P.T.T. januari 1934 november 1940.
Briefwisseling betreffende felicitaties enz. naar aanleiding van de herbenoeming van Minister Boeyen tot Minister van Binnenlandse Zaken. augustus 1939.
Uitgaande brief houdende de doorzending van een verzoekschrift van de VARA tot het houden van bijeenkomsten, met bijlagen. september 1940.
Ordening van het archief
De minuten van de uitgaande stukken dragen, in ieder geval sinds 1972 volgens een helaas door de P.T.T. geheim gehouden registratuurplan een "dossiernummering" en werden met de ingekomen stukken op dit nummer in het archief opgeborgen. Hieronder is opgenomen een summier overzicht van de dossiernummering (classificatienummer), zoals deze in het archief werd gebruikt.
Overzicht van de dossiernummering
A. vóór 1928
392
radio-omroep algemeen
392/1
machtigingen voor het doen van proefnemingen
392/10
nationale omroep
B. vanaf 1927
360.011
union Internationale de la radiodiffusion
361.(10)
radioschooluitzendingen
361.(11)
zendapparatuur en bouw zenders
361.(13)
toespraken regeringspersonen
361.0
radio-omroep algemeen
361.01.
radioraad en andere radiocommissies
361.2
zakelijke omroep
361.3
omroepverenigingen algemeen en op naam
361.32
radio-omroep-controle
361.5
politie-radio-omroep
361.6
radioprogramma's
361.7
financiering van de radio-omroep
361.8
pers- en nieuwsberichten
361.9
radio weersberichtgeving
362.0
werelduitzendingen algemeen
362.0.=1
met Frankrijk
362.0.=2
met België
362.0.=4
met Duitsland
362.0.=6
met Nederlands Oost Indië
362.0.=8
met Nederlands West Indië
362.0.=9
met de Verenigde Staten van Noord-Amerika
362.0.=11
met Zweden
362.0.=12
met Canada
362.0.=18
met Hongarije
362.0.=20
met Japan
362.0.=21
met Luxemburg
362.0.=22
met Polen
362.0.=23
met Zwitserland
362.0.=24
met Tsjecho-Slowakije
362.0.=26
met Roemenië
362.0.=28
met de Sovjet-Unie
362.0.=31
met Zuid-Afrika
362.0.=34
met Argentinië
362.0.=134
met Guatemala
362.0.=168
met Venezuela
362.1
Indië programma commissie
362.2
relais uitzendingen van buitenlandse radio-stations via de Nederlandse omroep
362.3
Volkenbond
362.4
radio-omroep voor de vrede
363.(11)
luisterbijdrage
363.13
particuliere berichtgeving
363.2
radiodistributie
363.20
draadomroep
367.1
internationale verdeling van de oproepgolven c.q. golflengten
368.0
toespraken leden koninklijk huis
368.2
uitzendingen troonrede
368.4
uitzendingen verkiezingsredevoeringen
411.04
audienties
411.06
gelukwensen
411.07
rouwbeklag
411.125.2
jubilea
411.4
uitnodigingen
421.4
radioreportages van het koninklijk huis
Aanwijzingen voor de gebruiker
Openbaarheidsbeperkingen
Volledig openbaar.
Materiële beperkingen
Aanvraaginstructie
Openbare archiefstukken kunnen online worden aangevraagd en gereserveerd. U kunt dit ook via de terminals in de studiezaal van het Nationaal Archief doen. Om te kunnen reserveren dient u de volgende stappen te volgen:
U maakt een profiel aan op www.gahetna.nl, en logt vervolgens in
Via de archiefinventaris (alleen de beschrijvingen met rode nummers) selecteert u het gewenste archiefstuk door op de knop 'Reserveren' te klikken
In het volgende scherm geeft u aan op welke dag u het archiefstuk wilt inzien
Indien u zich bevindt in de studiezaal en een tafelnummer heeft ontvangen kunt u dit nummer vermelden. Als u geen tafelnummer heeft kunt u tafelnummer 777 laten staan
Vervolgens bevestigt u uw reservering door deze te versturen.
Verwant materiaal
Beschikbaarheid van kopieën
Bijlagen
Lijst van afkortingen
A.N.R.O.
Algemene Nederlandse Radio Omroep
A.V.R.O.
Algemene Vereniging Radio Omroep
B.E.R.C.
Bond van Exploitanten van Radio Centrales
B.U.M.A.
Bureau voor Muziek Auteursrechten
H.D.O.
Hilversumse Draadloze Omroep
H.I.R.O.
Humanitaire en Idealistische Radio Omroep
K.R.O.
Katholieke Radio Omroep
N.C.R.V.
Nederlands Christelijke Radio Vereniging
N.H.R.O.
Nederlandse Hervormde Radio Omroep
N.O.V.
Nederlandse Omroep Vereniging
N.O.Z.E.M.A.
Nederlandse Omroep Zender Maatschappij
N.S.F.
Nederlandse Seintoestellen Fabriek
N.V.V.
Nederlands Verbond voor Vakcentrales
N.V.V.R.
Nederlandse Vereniging voor Radiotelegrafie
P.C.G.G.
Roepletters van de zender van ir. à Stéringa Idzerda
P.H.O.H.I.
Philips Omroep Holland Indië
P.T.T.
Posterijen Telegrafie Telefonie
R.O.C.C.
Radio Omroep Controle Commissie
R.V.U.
Stichting Radio Volks Universiteit
S.D.A.P.
Sociaal Democratische Arbeiders Partij
U.I.R.
l'Union Internationale de Radio Radiodiffusion
U.I.T.
l'Union Internationale de Télécommunications
V.A.R.A.
Vereniging van Arbeiders Radio Amateurs
V.D.B.
Vrijzinnig Democratische Bond
V.L.G.G.
Vereniging van Leiders van Gemeentelijke Centrales
V.L.R.A.
Vereniging Liberale Radio Amateurs
V.P.R.O.
Vrijzinnig Protestantse Radio Omroep
V.R.O.
Vrijdenkers Radio Omroep
Beschrijving van de series en archiefbestanddelen
- ORGANISATORISCHE AANGELEGENHEDEN VAN DE P.T.T.
  - Koninklijk besluit no. 42 houdende de instelling van een Commissie van Advies betreffende aangelegenheden van het Staatsbedrijf der P.T.T., 28 September 1920; 1; 1 omslag
  - Ontwerp van Wet tot aanvulling en wijziging van de Telegraaf- en Telefoonwet 1904, met bijlagen., 1927-1928; 2; 1 omslag
  - Organisatieschema van het Staatsbedrijf der P.T.T., augustus 1938; 3; 1 stuk
  - Briefwisseling naar aanleiding van een schrijven van een particulier, waarin hij maatregelen vraagt tegen een eventuele overrompeling van de radiostudio's., maart 1938; 4; 1 omslag
  - Circulaires en telegrammen houdende maatregelen voor de telefoon- en telegraafdienst in verband - met de mobilisatie, afschriften., april 1939 mei 1940; 5; 1 omslag
- DRAADLOZE OMROEP
  - Uitzendingen in Nederland
    - Omroepaangelegenheden
      - Algemeen beleid
        - Brief aan de directeur-generaal der P.T.T. inzake de oprichting van een maatschappij, welke zich de exploitatie van een Nederlandse omroep ten doel stelt, afschrift., 30 mei 1924; 6; 1 stuk
        - Ingekomen brief van dr. F.E. Posthuma, voorzitter van de Permanente Commissie voor de Radio Telegrafie, inzake de oprichting van een Ned. Omroep Maatschappij, afschrift, met bijlagen., 23 juli 1925; 7; 1 omslag
        - Beknopt overzicht inzake het broadcasting vraagstuk, met twee naschriften inzake de regeling in Duitsland, oktober 1923, en regelingen in Engeland, november 1922, ingezonden door de directeur-generaal der Posterijen en Telegrafie., 22 augustus 1925; 8; 1 stuk
        - Rapport van de voorzitter van de NCRV, mr. A. van der Deure, inzake een schema voor de Nationale Omroep., september 1925; 9; 1 stuk
        - Briefwisseling en krantenartikel inzake voorstellen van A.W.K. Tamson te 's-Gravenhage tot regeling van de radio-omroep in Nederland., 1925-1926; 10; 1 omslag
        - Stukken en krantenartikelen inzake de verzorging van de Radio-omroep in binnen- en buitenland., 1926-1928; 11; 1 omslag
        - Stukken betreffende het behandelen van omroepvraagstukken voor de microfoon., juni 1927 - maart 1931; 12-13; 2 omslagen
          - juni 1927 - december 1929, 12
          - januari 1930 - november 1931, 13
        - Artikel van P.A. Enserinck, referendaris bij de P.T.T. over "De Radio-omroep in Nederland"., november 1929; 14; 1 katern
        - Contacten met de Regeringscommissie voor de Nationale Draadloze Omroep
          - Beschikking van de minister van Waterstaat van 7 oktober 1925 no. 1 houdende de goedkeuring tot instelling van de Regeringscommissie voor de Nationale Draadloze Omroep, november 1925; 15; 1 stuk
          - Notulen van vergaderingen van de Regeringscommissie voor de Nationale Draadloze Omroep., 1925-1926; 16; 1 omslag